---
title: "Geo-Pobla-Soc"
author: "Josseling Quiroz"
date: "5/11/2021"
output: html_document
---

```{r setup, include=FALSE}
knitr::opts_chunk$set(echo = TRUE)
```

```{r results='hide', warning = FALSE, message=FALSE}
library(tidyverse)
library(plotly)
library(knitr)

```
# Universidad de Costa Rica

## GF-0613 GEOGRAFÍA, POBLACIÓN Y SOCIEDAD
#### Profesora: Ph.D. Geóg. Sabrine Acosta Schnell

## Descripción general

TALLER # 1: Manifestaciones espaciales de lo no estrictamente demográfico: la religión, la diversidad, la salud y los nuevos mercados. 
Revisar práctica 3 y 4 - 
Lo no estrictamente demográfico: - Manifestaciones espaciales de: 

- la religión como organizadora de territorio 

- la diversidad sexual 

- Nuevos mercados relacionados con la estructura poblacional: matrimonios, lo funerario, ciudades de solteros, ancianeidad , países de muejeres, de alta juventud, etc.

```{r pressure, echo=FALSE}
plot(pressure)
```

Note that the `echo = FALSE` parameter was added to the code chunk to prevent printing of the R code that generated the plot.
